# 关于重大在建船舶资产损失

提问人：lilong54 时间：2012-02-11 21:06:39
假设一个造船厂有一条船卖 10 个亿， 2007 年就签订合同，但由于金融危机后船价格大幅下跌，船东找各种理由拒接，然后 2011 年通过诉讼要回预付款，估计造船厂诉讼结果输，交回原预收款，然后卖船，能亏 5 个亿！ 请问这 5 个亿，是一下子计入 2011 年呢，还是部分要调整原先报表呢？

回答人：chenyiwei
请参阅《计学撮要》P388~391关于如何区分会计估计变更和前期差错的提示。 本案例中的主要考虑是：基于 2010 年末可获得的信息，是否可以合理预见到很可能败诉、船东履约意愿差等情况；该船舶（或者同类或类似船舶）在 2010 年末的市价情况如何。